【裁判字號】    99,台抗,745
【裁判日期】    990923
【裁判案由】    聲請假扣押
【裁判全文】
最高法院民事裁定              九十九年度台抗字第七四五號
再 抗告 人  甲○○
            乙○○
共      同
訴訟代理人  范清銘律師
            劉珮如律師
再 抗告 人  丙○○
訴訟代理人  吳啟孝律師
上列再抗告人因與中央存款保險股份有限公司間聲請假扣押事件
，對於中華民國九十九年七月七日台灣高等法院裁定（九十九年
度抗字第五五七號），提起再抗告，本院裁定如下：
    主  文
再抗告駁回。                                            
再抗告訴訟費用由再抗告人負擔。
    理  由                                              
本件原法院以：相對人中央存款保險股份有限公司以再抗告人與
訴外人王又曾等共犯力霸東森刑案，致中華商業銀行股份有限公
司（下稱中華銀行）對力華金融票券股份有限公司所投資之新台
幣（下同）十三億八千萬元股權遭不法掏空，伊於接管中華銀行
後，已清算完畢，標售資產與香港商上海匯豐銀行（下稱匯豐銀
行）承接，並由行政院金融重建基金（下稱重建基金）於民國九
十七年三月三十一日就包含上開掏空股權款項之債權差額四百七
十八億八千八百萬元賠付與匯豐銀行，將訴訟實施權授權與伊為
由，聲請對再抗告人為假扣押，業據提出相對人九十七年三月二
十六日函、訴訟實施權授權書、刑事判決等件，釋明假扣押之請
求。且相對人主張再抗告人之財產於他案中已被假扣押云云，業
據提出土地及建物登記簿謄本等件為憑，審酌相對人就本案請求
之金額甚鉅，案情複雜，訴訟程序須相當時日始能終結，倘再抗
告人之財產於訴訟進行中經其他債權人強制執行終結，其資力必
為減少，而再抗告人之薪資、股利、股息及投資等財產係屬動產
，流動性高，經提領或交易即不復存在，增加日後強制執行之困
難，致日後有不能強制執行或甚難執行之虞，足認相對人就假扣
押之原因，亦已釋明。又斟酌相對人係依行政院金融重建基金設
置及管理條例第十七條第二項規定，經重建基金委託行使公權力
，所有費用均由立法院編列預算，再抗告人無因受假扣押不當受
有損害而無法求償之虞等情，依上開條例第十七條第三項規定，
准予免供擔保假扣押。爰以裁定維持台灣台北地方法院准許相對
人得對再抗告人之財產在十三億八千萬元之範圍內為假扣押之裁
定，駁回再抗告人之抗告，經核於法並無違誤。再抗告意旨，以
相對人未釋明假扣押之請求及原因，原法院謂其已釋明係不當云
云，指摘原裁定違背法令，聲明廢棄，為無理由。
據上論結，本件再抗告為無理由。依民事訴訟法第四百九十五條
之一第二項、第四百八十一條、第四百四十九條第一項、第九十
五條、第七十八條，裁定如主文。
中    華    民    國  九十九  年    九    月  二十三  日
                      最高法院民事第六庭
                          審判長法官  劉  福  來  
                                法官  陳  國  禎  
                                法官  陳  重  瑜  
                                法官  吳  麗  女  
                                法官  簡  清  忠  
本件正本證明與原本無異
                                      書  記  官  
中    華    民    國  九十九  年    十    月    五    日
                                                      Q

司法院資訊處製作；財團法人民間司法改革基金會備份。
